臺灣桃園地方法院行政訴訟判決　
111年度交字第316號
                                   111年11月16日辯論終結
原      告  李健愷（原名李華昌）

被      告  桃園市政府交通事件裁決處
                      設桃園市○○區○○路00號7至8樓
代  表  人  張丞邦    住同上
訴訟代理人  黃一鳴律師
複 代理 人  蔡孟遑律師
上列當事人間交通裁決事件，原告不服被告民國111年5月31日桃
交裁罰字第58-C9PA30152號裁決，提起行政訴訟，本院判決如下
：
    主  文
原告之訴駁回。
訴訟費用新臺幣參佰元由原告負擔。
    事實及理由
一、事實概要：緣訴外人陳裕勝駕駛原告所有車牌號碼000-000
    號普通輕型機車（下稱系爭機車），於民國110年12月21日1
    4時16分許，行經新北市汐止區民權街時，因有「報廢登記
    之汽車仍行駛」之違規行為，為新北市政府警察局汐止分局
    橫科派出所（下稱舉發機關）員警當場舉發，並填製掌電字
    第C9PA30152號舉發通知單，記載到案日期為111年2月4日前
    。嗣原告於111年2月8日到案提出申訴，被告仍認原告有上
    開違規行為，乃於111年5月31日依道路交通管理處罰條例（
    下稱道交條例）第12條第1項第9款、第2項（漏列第2項）之
    規定，以桃交裁罰字第58-C9PA30152號裁決書裁處原告罰鍰
    新臺幣（下同）5,900元，車輛沒入（下稱原處分）。原處
    分於111年6月2日送達原告，原告不服，乃於111年7月1日向
    本院提起本件行政訴訟。
二、原告起訴主張：原告於約4、5年前將系爭機車售予訴外人潘
    嘉萬，並將行照一併交付予潘嘉萬辦理過戶，惟潘嘉萬並未
    依約辦理，且原告也已經連絡不到潘嘉萬，亦不認識陳裕勝
    。而系爭機車已由原告於109年11月6日辦理報廢，但原告早
    已非系爭機車之車主，原處分之受處分人對象有誤等語。並
    聲明：原處分撤銷。
三、被告則以：道交條例第12條第1項第9款係課予汽車車主於車
    輛報廢後仍有保管車輛之義務，原告所有系爭機車該當道交
    條例第12條第1項第9款之要件，而原告仍為系爭機車車籍資
    料所載之車主，且原告並未於上開應到案日期前依道交條例
    第85條第1項辦理歸責潘嘉萬，則被告對原告裁罰原處分並
    無違誤等語，資為抗辯。並聲明：原告之訴駁回。
四、本院之判斷
  ㈠按汽車有下列情形之一者，處汽車所有人新臺幣3,600元以上
    10,800元以下罰鍰，並禁止其行駛：九、報廢登記之汽車仍
    行駛。前項第一款中屬未依公路法規定取得安全審驗合格證
    明，及第二款、第九款之車輛並沒入之；第三款、第四款之
    牌照扣繳之；第五款至第七款之牌照吊銷之。；本條例之處
    罰，受舉發違反道路交通管理事件之受處罰人，認為受舉發
    之違規行為應歸責他人者，應於舉發違反道路交通管理事件
    通知單應到案日期前，檢附相關證據及應歸責人相關證明文
    件，向處罰機關告知應歸責人，處罰機關應即另行通知應歸
    責人到案依法處理。逾期未依規定辦理者，仍依本條例各該
    違反條款規定處罰，道交條例第12條第1項第9款、第2項、
    第85條第1項分別定有明文。
　㈡經查，系爭機車已於109年11月6日經原告辦理報廢，而仍由
    陳裕勝於前揭時間駕駛於前揭地點，經舉發機關舉發並由被
    告對原告作成原處分裁罰，原告於111年2月8日提出申訴等
    情，為兩造所不爭執，並有新北市政府警察局110年12月21
    日掌電字第C9PA30152號舉發違反道路交通管理事件通知單
    、桃園市政府交通事件裁決處送達證書、機車異動歷史查詢
    、桃園市政府交通事件裁決處交通違規案件陳述書、車輛異
    動登記書、號牌隨車輛出售切結書各1份在卷可稽（見本院
    卷第41、45、49、51頁），可認為真實，是系爭機車登記車
    主為原告所有，而於上開時、地，有「報廢登記之汽車仍行
    駛」之事實，事屬明確，堪以認定。
　㈢道交條例第12條第1項第9款之立法目的係課予車輛車主於車
    輛報廢後仍有妥善保管車輛，避免再以報廢車輛載運人員或
    貨物，或作為交通往來工具而行駛於道路，其規範對象係車
    輛車主而非實際使用報廢車輛之人。原告主張系爭機車已售
    予潘嘉萬，惟亦自陳潘嘉萬並未辦理系爭機車之過戶登記，
    系爭機車車籍登記之車主仍為「李華昌」即原告（原告更名
    前之姓名為「李華昌」），有系爭機車車籍查詢、個人戶籍
    資料查詢結果在卷可佐（見本院卷第47頁、個資卷第1頁）
    ，則原告仍為系爭機車車籍登記之車主一節，洵堪認定。又
    系爭機車既由原告提出號牌隨車輛出售切結書辦理報廢，益
    徵原告知悉自己仍為系爭機車之車主甚明。原告為系爭機車
    所有人，竟任令其所有已辦理報廢登記之系爭機車輾轉交付
    陳裕勝騎乘行駛於道路上，再者，原告陳稱系爭機車係經出
    售他人，然卻無法提出其所稱買受人潘嘉萬之年籍、住址及
    聯絡方式，可見原告確實並未善盡妥善保管之責任。況原告
    復未於前開到案日期前依道交條例第85條第1項辦理歸責，
    亦未見原告有何積極辦理追回系爭機車之作為，被告對原告
    做成原處分，並無違誤，原告主張原處分裁罰對象有誤等語
    ，洵不可採。
五、綜上所述，原告確有如事實概要欄所載之違規情事。被告依
    據道交條例第12條第1項第9款、第2項之規定，對原告裁罰
    如原處分所示之內容，核無違誤。原告訴請撤銷原處分為無
    理由，應予駁回。
六、本件事證已臻明確，兩造其餘攻擊、防禦方法及所提證據，
    經核均與判決結果不生影響，爰不一一論列，併此敘明。
七、本件訴訟費用額確定為第一審裁判費300元，爰依行政訴訟
    法第98條第1項規定，由敗訴之原告負擔。
中　　華　　民　　國　　111 　年　　11　　月　　30　　日
　　　　　　　　　行政訴訟庭　法　官　徐  培  元
上為正本係照原本作成。
如不服本判決，應於判決送達後20日內，向本院提出上訴狀並表
明上訴理由（原判決所違背之法令及其具體內容或依訴訟資料可
認為原判決有違背法令之具體事實），其未載明上訴理由者，應
於提出上訴後20日內向本院補提理由書（上訴狀及上訴理由書均
須按他造人數附繕本，如未按期補提上訴理由書，則逕予駁回上
訴），並應繳納上訴裁判費新臺幣750元。
中　　華　　民　　國　　111 　年　　11　　月　　30　　日
                              書記官  吳  文  彤